Minutes et répertoires du notaire Jean PRIGNOT de BEAUREGARD, 27 août 1757 - 5 décembre 1771 (étude XXX)
Archives nationales
- Minutes de Jean PRIGNOT de BEAUREGARD, mai 1757 - décembre 1771; MC/ET/XXX/346 - MC/ET/XXX/429
  - Minutes. 1768, novembre - 1768, décembre, novembre 1768 - décembre 1768; MC/ET/XXX/410
    - Contrat de mariage Mouflette, procureur au bailliage de Méru, avec Bontemps, veuve Decostes. Parmi les témoins: Degast, marchand orfèvre joaillier, cousin paternel du futur à cause de Marie-Thérèse Penel, 23 novembre 1768; MC/ET/XXX/410
      contrat de mariage; Méru (Oise); Mouflette; Bontemps (née); Decostes (veuve); Degast; Penel, Marie-Thérèse; orfèvre; orfèvre
    - Transport de baux par Simon Delahoguette marchand joaillier bijoutier à Paris, demeurant rue Saint-Honoré, paroisse Saint-Eustache, à Sirvant, bourgeois de Paris. 29 novembre 1768. Renouvellement de bail pour 9 ans, à partir du 1er janvier 1778, de la maison, rue Saint-Honoré à l'enseigne ' Le Château d'or ' par Charles-Louis Duplessis, avocat en Parlement à Simon Delahoguette, marchand joaillier et bijoutier, demeurant déjà dans la maison, moyennant 1240 l. de loyer par an 28 novembre 1778. Bail idem pour 9 ans à partir du 1er janvier 1769, même loyer et résiliation de deux baux conclus le 22 octobre 1763 pour le même prix..., 24 novembre 1768; MC/ET/XXX/410
      bail; Saint-Honoré (rue); Château d'Or (enseigne du); Delahoguette, Simon; Sirvant; Duplessis, Charles-Louis; commerçant; avocat au parlement (Ancien Régime)
    - Contrat de mariage DAFF, cordonnier, veuf, avec Marguerite-Madeleine DAUBENTON, fille d'un maître bonnetier, ouvrière en émail. Parmi les témoins: Jean-louis COUTELET, maître émailleur, ami commun., 25 novembre 1768; MC/ET/XXX/410
      contrat de mariage; Daubenton, Marguerite-Madeleine; Daff; Coutelet, Jean-Louis; décorateur; cordonnier; fabricant d'accessoires vestimentaires
    - Délivrance de legs Noel. Pierre NOEL, maître fondeur, rue de la Vannerie, par. S/t/ Jean en grève et Honoré-Pierre Noel, idem, d/t/ rue Jean Robert, par. S/t/ Nicolas des champs,. .., 26 novembre 1768; MC/ET/XXX/410
    - Cautionnement de rente par Marie-Françoise Joullain, épouse de Charles-Nicolas Dehemant, maître horloger à Paris, quai de la Mégisserie, paroisse Saint-Germain l'Auxerrois., 29 novembre 1768; MC/ET/XXX/410
      cautionnement; Mégisserie (quai de la); Joullain, Marie-Françoise; Dehemant, Charles-Nicolas; horloger
    - Renonciation à succession LEGRAND, par divers: - Theodore-Louise ROLLAND épouse de Charles-Nicolas DUBOIS, peintre à peintre à Paris, rue du Fg-St-Denis, paroisse Saint-Laurent, - LEGRAND épouse de Pierre-Simon CHARTIE de pareille profession (boutonnier ? )., 29 novembre 1768; MC/ET/XXX/410
    - Contrat de mariage de Vincent, marchand chandellier [marchand chandelier], avec Marie-Anne Delaporte, fille majeure de Pierre Delaporte, marchand potier d'étain en la ville de Noyon [Oise], et Marie Berge. parmi les témoins de la future: Jean-Charles Fremin, marchand orfèvre, sa femme et leur fille., 11 décembre 1768; MC/ET/XXX/410
      contrat de mariage; Noyon (Oise); Vincent; Delaporte, Marie-Anne; Delaporte, Pierre; Berge, Marie; Fremin, Jean-Charles; cirier; potier; orfèvre
    - Constitution de rente 50 livres. Emprunt d'Alsace par le roi au profit de René REVEREND, marchand émailleur à Paris, rue du Ponceau, paroisse Saint-Nicolas-des-Champs, qui a versé 1 000 livres., 14 décembre 1768; MC/ET/XXX/410
      constitution de rente; Ponceau (rue du); Reverand, René; commerçant; décorateur
    - Remboursement d'1 capital de rente aux héritiers KUHN, de Strasbourg, où sont mentionnés: Benoît BAPST, menuisier, bourgeois de la ville de Strasbourg. Jean-Frederic LINDERER, faiseur de chaises, de Strasbourg, 17 décembre 1768; MC/ET/XXX/410
    - Vente de meubles à la Roche-Mabille (Orne) par Pierre-Jean SURIN, peintre et doreur, demeurant rue de Cléry, par. N.D. de B.N. à PARANT, manoeuvre. .., 18 décembre 1768; MC/ET/XXX/410
    - Bail pour 9 ans de maison grande rue du Fg-S/t/ Denis, paroisse Saint-Laurent, moyennant 600 l. de loyer par an par les religieuses Filles-Dieu à Louis-Augustin LANTÉ, maître menuisier à Paris, et Marie-Anne BELGUR, y demeurant déjà., 29 décembre 1768; MC/ET/XXX/410
    - Remboursement de 1000 l. à Demoiselle Marie-Claude TASSERY d'1 rente de 50 l. constitue à son profit devant MORIN, (Et. XIII) le 13 mars 1753, par Antoine BELANGER, maître menuisier, à Paris, demeurant rue de Cléry, par. N.D. de B.N., 31 décembre 1768; MC/ET/XXX/410
  - Minutes. 1769, janvier - 1769, février, janvier 1769 - février 1769; MC/ET/XXX/411
    - Inventaire après décès de François DEROUARD, maître Sculpteur et emballeur à la douane, époux de Marie-Thérèse TAMBRUN demeurant à Paris grande rue du faubourg S/t/-Martin, paroisse Saint-Laurent, etc requête de sa fille Marie-Madeleine DEROUARD, veuve GUILLOT .. contrat de mariage, devant Gillet (Et. XXXVIII), 23 septembre 1736 - 10 janvier 1769; MC/ET/XXX/411
    - Inventaire après décès de Claudine Bolard, femme de Nicolas-Jean-Baptiste Saunier, tabletier, demeurant rue Guerin-Boisseau, paroisse Saint-Nicolas-des-Champs; elle, veuve Buisson., 4 janvier 1769; MC/ET/XXX/411
      inventaire après décès; Guérin-Boisseau (rue); Bolard, Claudine; Saunier, Nicolas-Jean-Baptiste; Buisson, (veuve); tabletier
    - Testament d'Antoine MAGNER, peintre, avec directeur de l'Académie de Saint-Luc, demeurant grande rue du Fg-S/t/ Martin, paroisse Saint-Laurent, légué à son fils Martin MAGNER, travaillant avec lui ses ustensiles, ateliers,. .. 4 autres enfants., 8 janvier 1769; MC/ET/XXX/411
    - Contrat de mariage de LEJAY, bourgeois, veuf GODEFROY, avec DELAVILLE - parmi les témoins: François-Ferdinand-Joseph GODEFROY, peintre, ancien pensionnaire du roi, beau frère du futur et Marie-Madeleine GANNERON, Gilles-Paul CANORT (CAUVET ? ), directeur de l'Académie de Saint-Lere et Marie-Marguerite DELIGNY., 8 janvier 1769; MC/ET/XXX/411
    - Contrat de mariage de DORIVAL, fils d'1 traiteur à Poissy avec Geneviève-Marie NOEL, fille de Pierre NOEL, maître fondeur et de Marguerite TRONSSOND, rue de la Vannerie, paroisse Saint-Jean-en-Grève. Parmi les témoins: du futur, Pierre DUBREUIL, maître menuisier, cousin Germain, Louis-Pierre HEUDE, maître doreur, cousin, Henri-Michel DURAND, doreur, cousin; de la future: Honoré-Pierre NOEL, maître fondeur, oncle paternel et Marie-Geneviève COURTOISON, Pierre-Louis LEBOEUF, doreur, cousin. .., 8 janvier 1769; MC/ET/XXX/411
    - Bail de sous-ferme pour 6 ans jusqu'en septembre 1774 des droits de marque et contrôle des ouvrages d'or, d'argent et de vermeil en feuille dans l'étendue de la ville et banlieue de Paris, par Julien Alaterre, adjudicataire des fermes royales unies pour 6 ans à partir d'octobre 1767, à la communauté des maîtres batteurs d'or de Paris représentée par Pierre-Jacques Vanart, demeurant rue Bourg-l'Abbé, paroisse Saint-Leu - Saint-Gilles, et Claude Willemsens, demeurant rue Beaubourg, paroisse Saint-Nicolas-des-Champs, tous deux jurés, autorisée par délibération de leur corps signée par J.- B.- M. Willemsens, Delaporte, Delaporte, Besson, Ducrocq, Verquaisse, Vanart, Marechal, J.- P. Jacob, Bachelet l'aîné, Clerisseau, Vasselin, J.- B. Delaporte, Favel, Villemsens, Bachelle le jeune, C. Villemsens et Vanart., 9 janvier 1769; MC/ET/XXX/411
      bail; Beaubourg (rue); Alaterre, Julien; Vanart, Pierre-Jacques; Villemsens, Claude; Villemsens, J.-B.-M.; Delaporte; Besson; Ducrocq; Verquaisse; Vanart; Marechal; Jacob, J.-P.; Bachelet, l'aîné; Clerisseau; Vasselin; Delaporte, J. B.; Favel; Villemsens; Bachelle le jeune; Villemsens, C.; Vanart; batteur de métal
    - Parmi les créancier des Jacques BUISSON, ancien officier de la Reine, Pierre DREUX, maître menuisier à Paris, demeurant rue Aubry Bronché, paroisse Saint-Leu - Saint-Gilles., 10 janvier 1769; MC/ET/XXX/411
    - Contrat de mariage HUGUET, rubannier avec BOULANGE, fille de Maître bonnetier - Témoin, François - Philippe BOULENGÉ, compagnon fondeur, frère., 11 janvier 1769; MC/ET/XXX/411
    - Transfert de plus de 29900 l. par les Chaland, négociants à Lyon, à Charles Le Bastier fils, marchand orfèvre à Paris, demeurant rue Thévenot, paroisse Saint-Sauveur., 12 janvier 1769; MC/ET/XXX/411
      Lyon (Rhône); Thévenot (rue); Chaland (famille); Le Bastier fils, Charles; négociant; orfèvre
    - Versement de caution par Jean-Jacques-Henry Sandoz, horloger, demeurant à Paris, abbaye Saint-Germain, cour du Prince, paroisse Saint-Symphorien, qui avait été détenu dans les prisons de Reims., 13 janvier 1769; MC/ET/XXX/411
      cautionnement; Sandoz, Jean-Jacques-Henry; horloger
    - Vente de vignoble à SAVIGNY à BEZAULT, vigneron par Guillaume THIBOUST, maître fondeur à Paris, et Marie-Anne BEAUREGARD, demeurant rue du Ponceau, paroisse Saint-Nicolas-des-Champs., 18 janvier 1769; MC/ET/XXX/411
    - Contrat de mariage de Nicolas-Jules ROUILLON, fils mineur de Jean-Nicolas ROULLION, compagnon menuisier demeurant rue au Maire, par Saint-Nicolas-des-Champs avec Marie-Anne GERARD, fils d'1 cordonnier à la Chapelle sur-Trecy (77) - Témoins: Pierre DAVID, menuisier, oncle maternel du futur, Nicolas-Louis HUBERT, menuisier, cousin de la future. lui apporte 300 l. elle 500 l., 22 janvier 1769; MC/ET/XXX/411
    - Contrat de mariage de Charles-Jacques GILBERT, artiste, demeurant rue Neuve Saint-Laurent, par Saint-Nicolas des Champs, fils d'1 maître tailleur, avec GANDIN, fille d'1 négociant à Paris., 22 janvier 1769; MC/ET/XXX/411
    - Procuration donnée par Jacques Forgeron, bourgeois de Paris, sous fermier des droits de marque d'or et d'argent, suivant acte devant Prignot, le 4 juillet 1768, par Julien Alaterre, à Espaniac, marchand orfèvre, à Aix-en-Provence., 24 janvier 1769; MC/ET/XXX/411
      procuration; Aix-en-Provence (Bouches-du-Rhône); Forgeron, Jacques; Prignot; Alaterre, Julien; Espaniac; orfèvre
    - Vente de mobilier de boutique sise au marché Saint-Nicolas n°1 par Jean-Baptiste-Henry LANOUE, maître peintre et Marie-Agathe LARGILLIERE fruitière, demeurant Grand rue du Fg-S/t/-Denis, paroisse Saint-Laurent, à Elisabeth GUILBERT fruitière orangère épouse de François PARMENTIER tabletier en peignes, demeurant enclos Saint-Martin, paroisse Saint-Nicolas des ch., 24 janvier 1769; MC/ET/XXX/411
      acte de vente; marché
    - Contrat de mariage de Jean-François Chevet, compagnon tablettier (compagnon tabletier), demeurant rue du Vert bois, paroisse Saint-Nicolas-des-Champs, fils d'un boucher à Paris, avec Marie-Anne Mercier. parmi les témoins: Noël Bibault, maître peintre, beau frère à cause de Thérèse Chevet., 26 janvier 1769; MC/ET/XXX/411
      contrat de mariage; Chevet, Jean-François; Mercier, Marie-Anne; Bibault, Noël; Chevet, Thérèse; tabletier; boucher; peintre
    - Contrat de mariage LEROY, maréchal, avec GOUPY, fille d'1 maître maréchal, témoin, Louis COCHON maître peintre à Paris, oncle de la future à cause de feue Anne GOUPY., 29 janvier 1769; MC/ET/XXX/411
    - Contrat de mariage de Jean-Baptiste DECAVÉ, compagnon charpentier, fils d'1 laboureur picard, avec Marie-Madeleine CANDOT, fille de Jean-Baptiste CANDOT, compagnon menuisier et Charlotte CARET, demeurant rue Beauregard, par. N.D. de B.N., 31 janvier 1769; MC/ET/XXX/411
    - Quittances à Gombault, marchand mercier, pour construction de maison, par divers, dont Jean-Baptiste SAUVAGE, maître menuisier, demeurant rue Saint-Martin, paroisse Saint-Nicolas des champs,. .., 4 février 1769; MC/ET/XXX/411
    - Contrat de mariage de BARTHELEMY, fils de Marie Robillard veuve Barthélemy et en secondes noces de Pierre GARNIER, compagnon menuisier, demeurant grande rue de Fg-S/t/-Martin, paroisse Saint-Laurent, avec PICARD, .., 5 février 1769; MC/ET/XXX/411
    - Délibération de parents en faveur des mineurs BONTEMPS, fils de marchand mercier, parmi lesquels: - Pierre THOMIRE, peintre à Paris, demeurant rue et porte Saint-Denis, paroisse Saint-Laurent, oncle paternel, Pierre-Augustin THOMIRE, peintre, demeurant avec son père, qui précède, cousin paternel., 17 février 1769; MC/ET/XXX/411
    - Inventaire après décès de Pierre DURIS, maître tailleur, requête notamment de François GILLE, maître peintre à Paris, rue de Fourrion, paroisse Saint-Sulpice, époux de Jeanne-Marguerite DURIS .., 18 février 1769; MC/ET/XXX/411
    - Compte de tutelle par Marie-Thérèse TAMBRUN, veuve de François DEROUARD, maître sculpteur à Paris, rue du faubourg Saint-Martin, paroisse Saint-Laurent, qui était tuteur des enfants Fadereau, et sa fille Marie-Madeleine DEROUARD, veuve Guillot, acoutreur chez les tireurs d'or, rendu à Etienne-Eloy MARCHAND, maître peintre, rue Saint-Sebastien, paroisse Sainte-Marguerite tuteur de FAVEREAU., 25 février 1769; MC/ET/XXX/411
  - Minutes. 1769, mars, mars 1769; MC/ET/XXX/412
    - § Compte et quittance, de succession BROCHET, où interviennent: - Louis HALIE, taillandier privilégiée du roi, fils de Louise Brochet, femme d'Antoine HALIE, maître menuisier à Paris (acte passé devant ARMET, et. VII) - Jean-Baptiste HALIE, maître menuisier rue Grenies Saint-Lazare, paroisse Saint Mic-de-Champs - Pierre BESSIER, compagnon menuisier, et Michelle BROCHET, demeurant rue et par. N.D. de B.N.- Claude LHORLOGÉ, maître sculpteur et Marie-Louise JOURNET, demeurant de Clery., 13 décembre 1762 - 1er mars 1769; MC/ET/XXX/412
    - Vente de meubles par Marie-Madeleine CHOVILLIER, veuve de Jean SENÉ, maître menuisier, demeurant rue de Cléry par. N.D. de Bonne-Nouvelle, à Claude SENÉ, maître menuisier à Paris et Madeleine-Françoise DELESPINE, ses fils et belle-fille, demeurant même rue, pour demeurer quitte envers ses enfants de ce qu'elle leur doit pour pension et aliments fournis depuis 5 ans, en s'engageant à s'occuper d'elle (en valeur de 755 l.)., 1er mars 1769; MC/ET/XXX/412
    - Cautionnement d'Antoine Deville, receveur de la marque d'or et d'argent à Paris..., 8 mars 1769; MC/ET/XXX/412
      cautionnement; Deville, Antoine
    - Contrat de mariage de Claude BOULLE, exempt, vétéran du forêt, officier invalide avec Marie-Thérèse TAMBRUN, veuve de François DEROUARD, maître sculpteur à Paris, demeurant tous rue du Fg-S/t/ Martin, paroisse Saint-Laurent .., 11 mars 1769; MC/ET/XXX/412
    - Compte où il est question de loyer dus par Antoine RAGUÉ, maître tourneur et FONTAINÈ, sa femme, d'1 maison rue Mondétour, paroisse Saint-Eustache. .., 12 mars 1769; MC/ET/XXX/412
    - Bail de logement par les dames LEROUX, notamment Anne-Bonne VOLLON, veuve de Jean LEROUX maître Sculpteur, demeurant rue de Cléry, par. N.D. de B.N.. .., 13 mars 1769; MC/ET/XXX/412
    - Dépôt de procuration sur un acte rayé où Ferdinand Berthoud, horloger, membre de la Société royale de Londres, demeurant à Paris, rue du Harlay, paroisse Saint-Barthélemy, agit en qualité de chargé de procuration de Chatry de la Fosse, marchand à Caen, un 7 février. 20 mars 1769., MC/ET/XXX/412
      procuration; Harlay (rue de); Caen (Calvados); Berthoud, Ferdinand; Chatry de la Fosse; horloger; commerçant
    - Contrat de mariage de Jacques-Gilles Chapey, garçon majeur, coutelier, demeurant rue Dauphine, paroisse Saint-André-des-Arts, fils d'un marchand mercier d'Argentan, avec Anne-Françoise Adam, fille de Deslandes, veuve Frédéric-Sébastien Adam, metteur en œuvre à Paris, rue Saint-Martin, paroisse Saint-Nicolas-des-Champs., 27 mars 1769; MC/ET/XXX/412
      contrat de mariage; Dauphine (rue); Saint-Martin (rue); Saint-Nicolas-des-Champs (paroisse); Chapey, Jacques-Gilles; Adam, Anne-Françoise; Deslandes; Adam, Frédéric-Sébastien; commerçant; commerçant
    - Inventaire après décès de la veuve de Boullanger, marchand mercier, à requête de Fiacre-François Clément, maître horloger et Marie-Madeleine Boullanger, demeurant rue Saint-Denis, paroisse Saint-Sauveur; elle, seule héritière..., 29 mars 1769; MC/ET/XXX/412
      inventaire après décès; Saint-Denis (rue); Saint-Sauveur (paroisse); Boullanger; Clément (veuve); Clément, Fiacre-François; Boullanger, Marie-Madeleine; commerçant; horloger
    - Convention pour retrocession de chambre par FLOMBERT et SILVANTON, à Nicolas - Louis PARMENTIER, maître menuisier en carrosse, tous demeurant rue de Bourbon à la Ville neuve, par. N.D. de B.N.,. .., 29 mars 1769; MC/ET/XXX/412
    - Vente de portion de maison rue de la Fromagerie, à l'enseigne du nom de Jésus, paroisse Saint-Eustache, par Jean-Baptiste-François Cheret, marchand orfèvre joaillier à Paris, et Marie-Catherine Grouvelle, y demeurant, à Louis-Antoine Grouvelle, marchand orfèvre joaillier, et Marguerite-Victoire Villot, y demeurant aussi., 30 mars 1769; MC/ET/XXX/412
      acte de vente; Fromagerie (rue de la); Saint-Eustache (paroisse); Cheret, Jean-Baptiste-François; Grouvelle, Marie-Catherine; Grouvelle, Louis-Antoine; Villot, Marguerite-Victoire; orfèvre; orfèvre
    - Déclaration de propriété de maison, rue Tirechappe, par Potton, maître boulanger, qui l'a acquise en 1763 de Firmin-Antoine Hazard, horloger à Paris et de Madeleine Neupied., 31 mars 1769; MC/ET/XXX/412
      déclaration; Tirechappe (rue); Potton; Hazard, Firmin-Antoine; Neupied, Madeleine; boulanger; horloger
  - Minutes. 1769, avril - 1769, mai, avril 1769 - mai 1769; MC/ET/XXX/413
    - Contrat de mariage de Nicolas-Louis Charpentier, tabletier, fils d'un cardeur de matelas avec Marie Delaporte, fille d'un marchand parfumeur. Parmi les témoins: Daniel Charpentier, orfèvre à Paris, oncle., 3 avril 1769; MC/ET/XXX/413
      contrat de mariage; Charpentier, Nicolas-Louis; Delaporte, Marie; Charpentier, Daniel; tabletier; parfumeur; orfèvre
    - Réduction de la ferme de la marque d'or et d'argent accordée par Nouzières pour Etienne, aux marchands orfèvres de Châlons-sur-Marne., 7 avril 1769; MC/ET/XXX/413
      Châlons-en-Champagne (Marne); Nouzieres; Etienne; orfèvre
    - Contrat de mariage Besombre - Garand. Témoin: Louis-Joseph Courteville, maître tabletier, beau frère, à cause de Marie-Louise Garand., 9 avril 1769; MC/ET/XXX/413
      contrat de mariage; Besombre; Garand (née); Courteville, Louis-Joseph; Garand, Marie-Louise; tabletier
    - Inventaire après décès Digeon, femme Gehenault, à requête notamment de Marie-Elisabeth Gehenault, veuve de Nicolas-Jean Fieffé, marchand horloger à Paris, rue du Petit Carreau, paroisse Notre-Dame de Bonne-Nouvelle., 11 avril 1769; MC/ET/XXX/413
      inventaire après décès; Petits-Carreaux (rue des); Digeon (née); Gehenault, (femme); Gehenault, Marie-Elisabeth; Fieffé (veuve); Fieffé, Nicolas-Jean; commerçant; horloger
    - Marché par François ANTOINE, bourgeois, rue Quincampoix, paroisse Saint-Merry, avec Charles PHILIPPES, maître menuisier, demeurant rue Montorgueil, paroisse Saint-Eustache, pour la construction d'une salle et dépendances propre à donner des fêtes et bals sur le Boulevard neuf affolé de Montparnasse. .., 18 avril 1769; MC/ET/XXX/413
    - Brevet d'apprentissage d'André-Hiacinthe Bontemps, fils d'un marchand mercier décédé, en qualité d'alloué pour 5 ans chez Alexandre-Barthélemy Autran, marchand orfèvre joaillier bijoutier, quai de l'Horloge du Palais, paroisse Saint-Barthélemy, moyennant 600 l., 25 avril 1769; MC/ET/XXX/413
      brevet notarié; contrat d'apprentissage; Bontemps, Hiacinthe; Autran, Barthélemy-Alexandre; commerçant; orfèvre
    - Déclaration au terrier des Filles Dieu par Antoine MEUNIER maître menuisier à Paris demeurant rue de Cléry, pars. N.D. de B.N. propriétaire d'1 moitié de maison rue Neuve de Cléry, paroisse Saint-Eustache, l'enseigne de la Croix Rouge, depuis février 1769., 26 avril 1769; MC/ET/XXX/413
    - Contrat de mariage Loret - Fay. Parmi les témoins: Philippe Fay, danseur de l'Académie royale de Musique, frère; Marie-Marguerite Reffort, veuve de Claude Fay, maître émailleur à Paris, tante., 30 avril 1769; MC/ET/XXX/413
      contrat de mariage; Loret; Fay (née); Fay, Philippe; Reffort, Marie-Marguerite; Fay (veuve); Fay, Claude; décorateur
    - Contrat de mariage LORET-FAY. Parmi les témoins: Marie- Marguerite REFFORT, veuve de Claude FAY, maître marchand verrier faïencier émailleur, demeurant rue Saint-Denis, paroisse Saint-Sauveur, tante., 30 avril 1769; MC/ET/XXX/413
      contrat de mariage; Saint-Denis (rue); Saint-Sauveur (paroisse); Fay, Claude; Reffort, Marie- Marguerite; Loret; Fay; commerçant
    - Convention pour augmentation de loyer par Jeanne-Angélique Bigeois, épouse de Jean Fusy, bijoutier, rue Grenetat, paroisse Saint-Laurent à Charles-Nicolas Dubois, maître peintre de l'Académie de Saint-Luc et Louise-Théodore Rolland, demeurant grande rue du Faubourg Saint-Denis, paroisse Saint-Laurent..., 2 mai 1769 - 2 août 1769; MC/ET/XXX/413
      convention; Greneta (rue); Faubourg-Saint-Denis (rue du); Bigeois, Jeanne-Angélique; Fuzy, Jean; Fusy, Jean; Dubois, Charles-Nicolas; Rolland, Louise-Théodore; orfèvre
    - Contrat de mariage de Jean BANSARD, metteur en oeuvre, fils mineur d'1 bourgeois avec Madeleine MIGUET, fille d'1 garçon limonadier - Parmi les témoins, Louis HALIE, maître menuisier, ami., 16 mai 1769; MC/ET/XXX/413
    - Donation de 1200 l. de rente par PAVIE, veuve REGNAULT, officier à Pierre-Jean SURIN, peintre et doreur à Paris, neveu, demeurant rue de Cléry, par. N.D. de B.N.; SURIN, cité dans 1 acte d'obligation et remise,. .., 19 mai 1769 - 24 mai 1769; MC/ET/XXX/413
      donation; obligation
    - Contrat de mariage de Jacques Dernier, tabletier, fils d'un loueur de carrosses, avec Marie-Françoise Morel, fille de maître jardinier,., 21 mai 1769; MC/ET/XXX/413
      contrat de mariage; Dernier, Jacques; Morel, Marie-Françoise; tabletier; loueur de véhicules; jardinier
    - Brevet d'obligé de Martin-Louis Garriot, fils d'un gagne-denier: 15 ans, pour trois ans, chez François Touzey, horloger, enclos du prieuré Saint-Martin, paroisse Saint-Nicolas-des-Champs. Sans frais., 23 mai 1769; MC/ET/XXX/413
      brevet notarié; obligation; Garriot, Martin-Louis; Touzey, François; journalier; horloger
    - Vente de maison à DAMMART, près la FERTÉ-MILON, par Nicolas DUFRESNOY, maître peintre à Paris et Jeanne BERTHELOMME, demeurant rue neuve Saint-Denis, paroisse S/t/-Laurent .., 24 mai 1769; MC/ET/XXX/413
    - Consentement à succession de Jean-Baptiste Jacquart, ouvrier en tabatières, à Paris,., 31 mai 1769; MC/ET/XXX/413
      ratification; partage; Jacquart, Jean-Baptiste
    - Délaissement de rentes par DUMESNIL, veuve FROMAGET, à ses frères Louis-Claude DUMESNIL, adjoint recteur de l'Académie de peinture et Louis-Pierre DUMESNIL, professeur de l'Académie, tous trois enfants de Louis-Michel DUMESNIL recteur perpetuel de l'Académie de peinture et de Denise Aveline. 28 mai 1769 - Constitution du 664 l. de rente par GOMBAULT, marchand mercier et Marie-Geneviève DUMESNIL à Louis-Claude DUMESNIL, demeurant Vieille Rue du Temple, paroisse Saint-Gervais et à Louis-Pierre D., rue Saint-Martin, paroisse Saint-Henri, .. 28 mai 1769 - Transport de droits successoraux..., 31 mai 1769; MC/ET/XXX/413
  - Minutes. 1769, juin - 1769, juillet, juin 1769 - juillet 1769; MC/ET/XXX/414
    - liquidation de succession de Gehenault, veuve Fieffé., 25 juillet 1768; MC/ET/XXX/414
      liquidation; partage; Gehenault (née); Fieffé (veuve)
    - Transport de sommes par veuve REGNAULT, officier à Pierre-Jean SURIN, peintre et doreur à Paris, rue de Cléry, par. N.D. de B.N., 8 juin 1769; MC/ET/XXX/414
    - Constitution de 2000 l. de rente par Charles-Silvain FERRAND, maître charpentier et Angelique-Geneviève COCHET, rue Basse du Rempart Saint-Martin, paroisse Saint-Laurent, au profit d'Antoine-Mathieu LECARPENTIER, architecte du roi, demeurant cour du Palais, par. de la Basse Sainte Chapelle, 10 juin 1769; MC/ET/XXX/414
    - Contrat de mariage Gret - Nodot. Parmi les témoins: de la future, Marie-Françoise Gregy, veuve de Jacques-François Facque, maître tabletier à Paris, tante; Marie-Madeleine Rigaut, épouse de François Saint Preuil, horloger, cousin paternel., 11 juin 1769; MC/ET/XXX/414